臺灣基隆地方法院刑事裁定
111年度聲字第18號
聲  請  人  
即  告訴人  AD000-A109231（年籍詳卷)
告訴代理人  李蕙君律師
上列聲請人因妨害性自主案件（110年度侵訴字第16號），聲請
發還扣押物，本院裁定如下：
    主  文
扣案如附表所示之物，准予發還AD000-A109231。
    理  由
一、聲請意旨略以：本院110年度侵訴字第16號被告甲○○已坦承
    犯行，並經本院於110年12月17日判處有期徒刑2年。於審理
    過程中，被告對於犯罪事實無爭執，亦無聲請調查證據，被
    害人於偵查中提供之外衣（詳附表所示），應無繼續扣押留
    存於法院之必要，爰依刑事訴訟法第142條第1項前段規定，
    聲請裁定准予發還被害人等語。
二、按可為證據或得沒收之物，得扣押之；扣押物若無留存之必
    要者，不待案件終結，應以法院之裁定或檢察官命令發還之
    ；扣押物未經諭知沒收者，應即發還。但上訴期間內或上訴
    中遇有必要情形，得繼續扣押之，刑事訴訟法第133條第1項
    、第142條第1項前段、第317條分別定有明文。所謂扣押物
    無留存之必要者，乃指非得沒收之物，且又無留作證據之必
    要者，得依上開規定發還。該等扣押物有無留存之必要，並
    不以係得沒收之物為限，且有無繼續扣押必要，應由事實審
    法院依案件發展、事實調查，予以審酌。從而，扣押物若非
    得沒收之物，又無留作證據之必要者，即無留存之必要，受
    理訴訟繫屬之法院應依職權或依聲請裁定發還。
三、經查，被告所涉妨害性自主案件（110年度侵訴字第16號）
    ，業經本院於110年12月17日判決在案，被告不服提起上訴
    中（尚未確定），而附表所示之衣物係聲請人所有，提供司
    法機關採證之用，該衣物業已採證完畢，核非違禁物或應宣
    告沒收之物，檢察官亦表示是否發還請本院依法審酌，未表
    示反對意見（見卷附本院公務電話紀錄表），本院參酌全卷
    資料後，認附表所示之扣押物並無留存之必要。是聲請人聲
    請發還附表所示之物，經核於法並無不合，爰依前開規定，
    准予發還予聲請人。
四、依刑事訴訟法第142條第1項前段、第220條，裁定如主文。
中　　華　　民　　國　　111 　年　　1 　　月　　24　　日
                  刑事第五庭  審判長法  官  吳佳齡
                                    法  官  陳怡安
                                    法  官  鄭虹眞
以上正本證明與原本無異。
如不服本裁定，應於裁定送達後5日內向本院提出抗告狀。因疫
情而遲誤不變期間，得向法院聲請回復原狀。
中　　華　　民　　國　　111 　年　　1 　　月　　24　　日
                                    書記官  洪幸如
附表：
物品 備註 告訴人（被害人）所有之外衣（內有吊帶褲、短袖上衣、胸罩各1件) 扣押物品清單編號001所示之物